【裁判字號】    98,聲,529
【裁判日期】    980622
【裁判案由】    返還擔保金
【裁判全文】
臺灣臺南地方法院民事裁定               98年度聲字第529號
聲  請  人  上海商業儲蓄銀行股份有限公司
法定代理人  甲○○
代  理  人  丙○○
相  對  人  新企電子工程股份有限公司
                      統一編號.
法定代理人  乙○○
上列當事人間聲請返還擔保金事件，本院裁定如下：
    主  文
本院九十三年度存字第二七一六號擔保提存事件，聲請人所提存
之中國信託商業銀行可轉讓定期存單，登錄面額新臺幣壹佰萬元
肆張（存單號碼0000000、0000000、0000000、0000000）、登錄
面額新臺幣伍拾萬元壹張（存單號碼0000000）、登錄面額新臺
幣壹拾萬元貳張（存單號碼0000000、0000000），准予返還。
聲請程序費用由相對人負擔。
    理  由
一、按訴訟終結後，供擔保人證明已定20日以上之期間，催告受
    擔保利益人行使權利而未行使者，法院應依供擔保人之聲請
    ，以裁定命返還其提存物，民事訴訟法第104條第1項第3款
    後段定有明文。又民事訴訟法第104條第1項第3款所規定之
    訴訟終結，應從廣義解釋，包括撤銷假扣押或假處分裁定及
    程序終結在內（最高法院88年度台抗字第682號裁定要旨參
    照）。
二、本件聲請意旨以：聲請人與相對人間清償債務假扣押事件，
    聲請人前遵本院93年度裁全字第5180號民事假扣押裁定，曾
    提供中國信託商業銀行可轉讓定期存單，登錄面額新臺幣1,
    000,000元4張（存單號碼0000000、0000000、0000000、000
    0000）、登錄面額500,000元1張（存單號碼0000000）、登
    錄面額100,000元2張（存單號碼0000000、0000000）為擔保
    物，並以本院93年度存字第2716號擔保提存事件提存後，聲
    請本院以93年度執全字第2407號執行假扣押相對人之財產在
    案。茲因上開假扣押事件之扣押標的物，業經本院94 年執
    助良字第297號拍定在案，上開假扣押執行程序已終結，聲
    請人已聲請本院以97年度聲字第212號裁定通知相對人於一
    定期間內行使權利，惟相對人逾期仍未行使，爰依法聲請准
    予發還擔保金等語。
三、經查：聲請人上開主張，業據其提出本院93年度裁全字第51
    80號民事假扣押裁定影本、本院93年度存字第2716號提存書
    影本、本院民事執行處93年12月21日南院慶93執全新字第24
    07號通知及本院97年度聲字第212號民事裁定各1份為證，並
    經本院依職權調取本院93年度執全字第2407號（含93年度裁
    全字第5180號）保全程序卷宗、93年度存字第2716號擔保提
    存卷宗、本院97年度聲字第212號民事卷宗、本院93年度執
    助字第156號一般執字卷宗及本院94年度執助字第297號一般
    執字卷宗核閱屬實，系爭假扣押標的物既經拍定，其假扣押
    之程序已告終結。又相對人迄今未對聲請人行使權利等情，
    亦有本院民事紀錄科查詢表1紙及臺灣臺北地方法院98年5月
    27日北院隆文人字第0980003306號函附卷足參。從而，聲請
    人聲請返還擔保金，於法有據，應予准許。
四、依民事訴訟法第95條、第78條，裁定如主文。
中    華    民    國    98    年    6     月    22    日
                  民事第二庭    法  官  張桂美
以上正本證明與原本無異。
如對本裁定抗告，須於裁定送達後10日內向本院提出抗告狀，並
應繳納抗告費新臺幣1,000元。
中    華    民    國    98    年    6     月    22    日
                                書記官  謝安青


司法院資訊處製作；財團法人民間司法改革基金會備份。
